【裁判字號】    97,聲,1132
【裁判日期】    970917
【裁判案由】    返還擔保金
【裁判全文】
臺灣臺南地方法院民事裁定              97年度聲字第1132號
聲  請  人  荷商荷蘭銀行股份有限公司台北分公司
法定代理人  丙○○
代  理  人  乙○○
相  對  人  甲○○
上列當事人間聲請返還擔保金事件，本院裁定如下：
    主  文
本院九十三年度存字第一八八八號提存事件聲請人所提存之擔保
金新臺幣肆萬伍仟捌佰玖拾參元，准予返還。
聲請程序費用由相對人負擔。
    理  由
一、按應供擔保之原因消滅者，法院應依供擔保人之聲請，以裁
    定命返還其提存物，且於其他依法令供訴訟上之擔保者準用
    之。民事訴訟法第104條第1項第1款、第106條分別定有明文
    。
二、本件聲請意旨以：原債權人台東區中小企業銀行股份有限公
    司於民國96年9月22日由聲請人荷商荷蘭銀行股份有限公司
    台北分公司概括承受資產、負債及營業。原債權人台東區中
    小企業銀行股份有限公司與相對人間清償借款事件，原債權
    人台東區中小企業銀行股份有限公司為保全其請求，前遵本
    院93年度裁全字第3284號民事裁定，為擔保假扣押，曾提供
    新臺幣45,893元為擔保金，並以本院年93度存字第1888號提
    存事件提存後，聲請本院以93年度執全字第1670號假扣押相
    對人所有財產在案。茲因原債權人台東區中小企業銀行股份
    有限公司與相對人間清償借款事件，業經臺灣台北地方法院
    台北簡易庭以96年度北簡字第21413號宣示判決原債權人台
    東區中小企業銀行股份有限公司全部勝訴確定在案，爰依法
    聲請發還擔保金等語。
三、經查：聲請人主張之上開事實，業據其提出與所述相符之本
    院93度存字第1888號提存書、93年度裁全字第3284號民事裁
    定、臺灣台北地方法院台北簡易庭宣示判決筆錄、確定證明
    書、起訴狀各1份附卷為證，並經本院依職權調閱本院93年
    度執全字第1670號（含93年度裁全字第3284號）假扣押卷宗
    、93度存字第1888號擔保提存卷核閱屬實，是以原債權人台
    東區中小企業銀行股份有限公司欲保全之請求，已得全部勝
    訴判決，相對人並未因假扣押有何損害發生，堪認應供擔保
    原因業已消滅，聲請人自得依民事訴訟法第104條第1項第1
    款之規定，聲請法院裁定返還其提存物。從而，聲請人聲請
    返還擔保金，於法有據，應予准許。
四、依民事訴訟法第95條、第78條，裁定如主文。
中    華    民    國    97    年    9     月    17    日
                  民事第二庭    法  官   張桂美
以上正本證明與原本無異。
如不服本裁定應於送達後10日內向本院提出抗告狀，並應繳納抗
告裁判費新台幣1,000元。
中    華    民    國    97    年    9     月    17    日
                                書記官   謝安青


司法院資訊處製作；財團法人民間司法改革基金會備份。
